# 收购价值大于评估值

提问人：donglei998 时间：2016-12-29 10:42:31
陈版大大，您好！有一个很棘手的问题，想咨询您。 一家上市公司20X1年 11 月100%收购标的公司，交易价格 3000 万，成本法评估值 1000 万，收益法评估值 2000 万，最后确认商誉 1500 万（确认了表外无形资产 500 万）。 20x1年 12 月，会计师审计时，对商誉进行减值测试时。由于市场减值减去处置减值无法取得（不认可本次交易作为市场价值），只能依靠使用价值，由于收益法评估的上线是 2000 万，那么如何解释商誉不减值。

回答人：chenyiwei
建议从分析“为何最初以高于收益法评估值的价格成交”这一点入手，从一般的商业逻辑的角度分析当初成交价格的合理性，如是否存在某些特殊因素在收益法评估中未考虑等，考虑这些特殊因素的影响在期末是否仍然存在。